臺灣臺中地方法院刑事判決
110年度交易字第1334號
公  訴  人  臺灣臺中地方檢察署檢察官
被      告  陳明毅


上列被告因公共危險案件，經檢察官提起公訴（110年度速偵字
第3447號），本院判決如下：
    主    文
陳明毅犯駕駛動力交通工具而吐氣所含酒精濃度達每公升零點二
五毫克以上罪，累犯，處有期徒刑陸月，併科罰金新臺幣參萬元
，有期徒刑如易科罰金，罰金如易服勞役，均以新臺幣壹仟元折
算壹日。
    犯罪事實
一、陳明毅自民國110年9月4日凌晨0時30分許起至同日凌晨4時
    許，在其位在臺中市○○區○村路00○00號住處飲用高粱酒後，
    明知飲酒後已影響正常操控車輛之能力，駕車將足以危害公
    眾往來之安全，竟基於飲用酒類達相當程度而駕駛動力交通
    工具之犯意，於同日上午11時30分許，騎乘電動自行車上路
    行駛。嗣於同日上午11時40分許，行經臺中市西屯區宏恩三
    巷27弄時，因違規闖越單行道為警攔查，發現其酒味濃厚，
    經警於同日中午12時57分許，對其實施吐氣酒精濃度測試，
    測得其吐氣中所含酒精濃度為每公升0.68毫克，因而查獲上
    情。
二、案經臺中市政府警察局第六分局報告臺灣臺中地方檢察署檢
    察官偵查起訴。
    理    由
一、本判決下述所引用被告以外之人於審判外之供述證據，均經
    本院於審判時當庭直接提示而為合法調查，檢察官、被告陳
    明毅迄本院言詞辯論終結前，就該等證據之證據能力，皆未
    聲明異議（見本院卷第29頁），而本院審酌上開供述證據資
    料製作時之情況，並無不當取供或證明力明顯過低之瑕疵，
    認以之作為證據應屬適當，依刑事訴訟法第159條之5規定，
    認均具有證據能力。而本案所引用之其餘非供述證據，並無
    證據證明係實施刑事訴訟程序之公務員違背法定程序所取得
    ，依刑事訴訟法第158條之4規定之反面解釋，應認均具有證
    據能力，併此敘明。
二、上開犯罪事實，業據被告於警詢、偵查及本院審理中坦承不
    諱（見偵卷第29頁至第30頁、第70頁、本院卷第29頁、第31
    頁），並有員警職務報告（見偵卷第25頁）、酒精測定紀錄
    表（見偵卷第37頁至第39頁）、臺中市政府警察局舉發違反
    道路交通管理事件通知單（見偵卷第43頁至第45頁）、查獲
    現場及實施酒測照片（見偵卷第47頁至第49頁）在卷可稽，
    足見被告上開任意性自白與事實相符，堪可採信。綜上，本
    案事證明確，被告上開犯行洵堪認定，應依法論科。
三、論罪科刑
  ㈠核被告所為，係犯刑法第185條之3第1項第1款駕駛動力交通
    工具而吐氣所含酒精濃度達每公升0.25毫克以上罪。被告前
    因公共危險案件，經本院以107年度豐交簡字第506號判處有
    期徒刑6月，併科罰金新臺幣（下同）12萬元確定，徒刑部
    分嗣於108年9月25日易服社會勞動執行完畢，有臺灣高等法
    院被告前案紀錄表存卷可稽。其於有期徒刑執行完畢後，5 
    年內故意再犯本案有期徒刑以上之罪，為累犯，並依司法院
    釋字第775號解釋意旨，審酌被告於前案執行完畢後，未生
    警惕，故意再為本案犯行，足見前罪之徒刑執行成效不彰，
    其對刑罰之反應力顯然薄弱，衡量本案犯罪情節及被告所侵
    害之法益，予以加重最低本刑並無罪刑不相當之情事，爰依
    刑法第47條第1項之規定加重其刑。
  ㈡爰以行為人之責任為基礎，審酌被告除上開構成累犯之紀錄
    外，另曾因公共危險案件，經法院分別判處拘役55日、有期
    徒刑3月確定，此有上開被告前案紀錄表在卷可佐。其明知
    酒精成分對人之意識、控制能力具有不良影響，飲酒後會導
    致對週遭事務之辨識及反應能力較平常狀況薄弱，對於酒後
    不能駕車，及酒醉駕車之危險性，具有相當之認識，竟仍心
    存僥倖，再為本案犯行，顯然未能記取教訓，漠視自己安危
    ，罔顧公眾之生命、身體、財產安全，所為誠屬不該；並斟
    酌被告犯後坦承犯行，且本案幸未造成他人受傷之事件，暨
    被告本案酒醉程度超過法定標準之情節，及其犯罪動機、手
    段、犯罪情節與犯罪所生危害、自述之智識程度及家庭經濟
    生活狀況（見本院卷第32頁）等一切情狀，量處如主文所示
    之刑，並諭知有期徒刑部分易科罰金及罰金部分易服勞役之
    折算標準，以示懲儆。
據上論斷，應依刑事訴訟法第299條第1項前段，刑法第185條之3
 第1項第1款、第47條第1項、第41條第1項前段、第42條第3項，
刑法施行法第1條之1第1項，判決如主文。
本案經檢察官蔣忠義提起公訴，檢察官陳君瑜到庭執行職務。
中　　華　　民　　國　　110 　年　　12　　月　　14　　日
                  刑事第五庭    法  官  黃世誠
以上正本證明與原本無異。
如不服本判決應於收受送達後20日內向本院提出上訴書狀，並應
敘述具體理由；其未敘述上訴理由者，應於上訴期間屆滿後20日
內向本院補提理由書（均須按他造當事人之人數附繕本）「切勿
逕送上級法院」。
　　　　                        書記官  張捷菡
中　　華　　民　　國　　110 　年　　12　　月　　15　　日
附錄論罪科刑法條
中華民國刑法第185條之3第1項
駕駛動力交通工具而有下列情形之一者，處2年以下有期徒刑，
得併科20萬元以下罰金：
一、吐氣所含酒精濃度達每公升零點二五毫克或血液中酒精濃度
    達百分之零點零五以上。
二、有前款以外之其他情事足認服用酒類或其他相類之物，致不
    能安全駕駛。
三、服用毒品、麻醉藥品或其他相類之物，致不能安全駕駛。